臺灣彰化地方法院交通事件裁定　　　　　　　　九十三年度交聲更 (二)字第一號
　　移
　　受 處分 人　乙○○
右列受處分人因違反道路交通管理處罰條例案件，對於交通部公路總局臺中區監理所
彰化監理站中華民國九十二年四月二十一日所為之裁決（原處分案號：彰監五字第裁
六四─Ｉ00000000號裁決書），聲明異議，經本院於九十二年九月三十日以
九十二年度交聲字第二一○號裁定駁回受處分人之聲明異議後，受處分人不服提起抗
告，經臺灣高等法院臺中分院第二次裁定撤銷發回，本院裁定如左：
    主  文
異議駁回。
    理  由
一、按汽車（包括機器腳踏車）駕駛人，行經有燈光號誌管制之交岔路口闖紅燈者，
    處新臺幣一千八百元以上五千四百元以下罰鍰，並記違規點數三點；汽車行駛至
    交岔路口，其行進、轉彎，應遵守燈光號誌，道路交通管理處罰條例第五十三條
    、第六十三條第一項第三款與道路交通安全規則第一百零二條第一項第一款分別
    定有明文。又按標誌、標線、號誌之設置目的，在於提供車輛駕駛人及行人有關
    道路路況之警告、禁制、指示等資訊，以便利行旅及促進交通安全；號誌係以規
    定之時間上交互更迭之光色訊號，設置於交岔路口或其他特殊地點，用以將道路
    通行權指定給車輛駕駛人與行人，管制其行止及轉向之交通管制設施；而圓形黃
    燈用以警告車輛駕駛人及行人，表示紅色燈號即將顯示，屆時將失去通行路權，
    車輛面對圓形紅燈表示禁止通行，不得超越停止線或進入路口，道路交通標誌標
    線號誌設置規則第二條、第三條及第二百零六條第一項第四款、第五款亦有明文
    規定。
二、原處分機關略以：受處分人乙○○於民國九十二年三月十一日十六時五十九分許
    ，駕駛車號Ｊ二─四三三○號自用小客車，在彰化縣秀水鄉○○路與民生街口處
    ，因駕車行經有燈光號誌管制之交岔路口闖紅燈違規，為彰化縣警察局鹿港分局
    甲○○○○警員當場攔檢舉發，掣開違規通知單移送，爰於九十二年四月二十一
    日以彰監五字第裁六四─Ｉ00000000號裁決書，依違反道路交通管理處
    罰條例第五十三條、第六十三條第一項規定，裁處罰鍰新臺幣二千七百元，並記
    違規點數三點。
三、聲明異議意旨略以：受處分人當時駕駛前揭車輛行經上開路口時並未闖紅燈，警
    員係在距離該路口處約六十七步距離之甲○○○○門口將伊攔下，且當時該名警
    員並未戴警帽、未穿反光背心、反光袖套，手上也未拿閃示棒，攔車時也未吹哨
    子，其執行勤務顯有瑕疵，又警員可能站在甲○○○○大門處，無法看到受處分
    人是否有闖紅燈，因為視線會遭路邊電線桿所阻擋，爰聲明異議，請求為免罰之
    裁判等語。
四、經查：
(一)、本件受處分人乙○○駕駛車號Ｊ二─四三三○號自小客車，於上開時、地，因駕
    車行經有燈光號誌管制之交岔路口闖紅燈違規，為彰化縣警察局鹿港分局甲○○
    ○○警員當場攔檢舉發，經掣開違規通知單移送，而由交通部公路總局臺中區監
    理所彰化監理站於九十二年四月二十一日，依違反道路交通管理處罰條例第五十
    三條、第六十三條第一項規定，裁處罰鍰新臺幣二千七百元，並記違規點數三點
    等情，有該彰化縣警察局舉發違反道路交通管理事件通知單及彰化監理站九十二
    年四月二十一日彰監五字第裁六四─Ｉ00000000號裁決書在卷可稽。
(二)、又受處分人之右揭違規事實，業據證人即目睹受處分人違規行駛繼而開單舉發之
    警員顏清德於本院九十三年三月三十日庭訊時，以具結擔保其供述之真實性，並
    在負擔偽證罪之處罰心理狀態下證稱：「（問：請說明一下當時情形？）受處分
    人當時是開那部娃娃車，他開到彰水路與民生街口停止線前，該號誌已轉為黃燈
    。他看到黃燈到停止線前，沒有減速準備停止，仍直行。而彰水路二段與福陵巷
    的號誌已轉為紅燈，他還是直行，當時我站在路旁，離福陵巷及彰水路二段路口
    約五公尺遠。當時只有他這部車子，我就將他攔停。他說，第一個路口煞車煞不
    住，第二個路口他說，他不知道那邊該停車」、「（問：未何違規單上只有記載
    闖彰水路及民生街口的紅燈？）因為他是連續動作，所以我只有告發他第一個闖
    越的紅燈」等語，且證人顏清德於本院九十三年八年十二日庭訊時仍到庭具結證
    稱：「當時受處分人是從南往北，於彰水路與民生街口的停止線前時，號誌已經
    是閃黃，受處分人應該就要準備停車，但他沒有停，到第二個路口彰水路與福陵
    巷口，號誌已經完全變成紅燈，受處分人還是繼續行駛，所以我才將受處分人攔
    下來，第一個路口如果黃燈來不及煞車，到第二個路口應該要停車才對，但受處
    分人還是直直衝過來，我看到受處分人時，他的前面沒有車子，已經是在民生街
    口的前面，號誌閃黃，到第二個路口彰水路與福陵巷口還是繼續行駛，我人是在
    分駐所旁，距離分駐所大約五、六公尺，我們分駐所旁邊有一間六信，我站立的
    位置是在六信的前面」等語明確。又經本院到場勘驗結果，依警員所稱其執勤位
    置係在甲○○○○與彰化六信秀水分社中間，距離甲○○○○約五、六公尺之道
    路邊線處以觀，並無受處分人所指其視線會遭電線杆阻礙之情形，且縱依受處分
    人指稱遭警員攔停位置係在甲○○○○門口前之道路邊線處而言，亦無受處分人
    所指其視線會遭電線杆阻礙之情形（參卷附本院勘驗筆錄暨所附勘驗照片），雖
    受處分人更稱其推測警員攔停伊前之執勤位置可能在甲○○○○門口處，惟受處
    分人乃係自行推測，並未舉出任何資料以資審認，自難憑採。再受處分人所指無
    法看到停止線乙節，惟證人顏清德於本院勘驗時結證稱：伊確實看到受處分人在
    通過停止線前號誌已變為黃燈，受處分人通過停止線時號誌已變為紅燈，第二個
    路口是同時變換的號誌，所以通過第二個路口時也是紅燈，伊可以看到停止線等
    語，而依本院到場勘驗結果，就警員所稱執勤位置而言，警員所稱得以看見停止
    線等語，並非無據。綜上，受處分人對前開證人之供述並無法舉出或請本院調查
    任何對其有利之證據資料，以使本院對證人所供述受處分人違規之事實產生任何
    合理之懷疑，茲證人顏清德乃為原處分機關所認定受處分人有前開違規行為之原
    證人，其並到庭在本院法官面前以言詞供述本件訴訟上之待證事實，即受處分人
    有上述違規事實，則本院由舉發警員上開供述已得有受處分人確有於前述時、地
    駕駛前揭車牌號碼之車輛所為違規行為之心證，且於本件卷存證據資料內並無任
    何積極證據足以證明證人上開供述係屬虛偽，亦無有足以令人顯信證人供述為不
    可採之品性證據或前科證據存在，本院自不得僅以證人為本件開單告發受處分人
    之警員，而全盤抹煞其在訴訟上所具有之原證人資格。從而，本件受處分人既未
    就執勤警員之舉發有誤提出相關證據以供調查，本院經查亦無任何證據足資證明
    其有捏造事實違法取締之情事，則執勤警員本其維護交通秩序、安全職責所為之
    舉發，自應受到合法、正確之推定。
五、綜上所述，本件受處分人既未能提出證據以資證明其確無違規行為，僅稱當時未
    闖紅燈云云，尚難認其辯解為可採，本件事證明確，受處分人行經有燈光號誌管
 制之交岔路口闖紅燈之違規行為堪予認定。從而，原處分機關依前開道路交通管
    理處罰條例第五十三條、第六十三條第一項及違反道路交通管理事件統一裁罰基
    準表規定，裁處受處分人罰鍰新臺幣二千七百元，並記違規點數三點，核無違誤
    ，本件異議為無理由，應予駁回。
六、據上論斷，應依道路交通案件處理辦法第十九條，裁定如主文。
中    華    民    國    九十三    年      十二      月      三十一      日
                              臺灣彰化地方法院交通法庭
                                  法      官  郭  麗  萍
右正本證明與原本無異。
如不服本裁定，應於裁定送達後五日內向本院提出抗告狀( 須附繕本 )。
                                  法院書記官  施  嘉  玫
中    華    民    國    九十四      年      一      月        四        日
